【裁判字號】    99,抗,156
【裁判日期】    990714
【裁判案由】    本票裁定
【裁判全文】
臺灣臺中地方法院民事裁定               99年度抗字第156號
抗  告  人  東峰育樂事業有限公司
法定代理人  乙○○
相  對  人  甲○○
上列抗告人與相對人間因聲請本票裁定事件，抗告人對於中華民
國99年5月24日本院司法事務官所為之裁定（99年度司票字第235
2號）提起抗告，本院合議庭裁定如下：
    主    文
抗告駁回。
抗告程序費用新臺幣壹仟元由抗告人負擔。
    理    由
一、按執票人依票據法第123條規定，向本票發票人行使追索權
    時，聲請法院裁定對發票人之財產強制執行者，係屬非訟事
    件，此項聲請之裁定，及抗告法院之裁定，僅依非訟事件程
    序，以審查強制執行許可與否，並無確定實體上法律關係存
    否之效力，而法院僅就本票形式上之要件是否具備予以審查
    ，即為已足，至於當事人間實體上之爭執，應循訴訟程序以
    資解決，要非非訟裁定法院所得審酌（參最高法院56年臺抗
    字第714號、57年臺抗字第76號判例意旨）。
二、本件相對人主張：其執有抗告人所簽發如原裁定附表所示之
    本票1紙（下稱系爭本票），並免除作成拒絕證書，詎提示
    後未獲付款，爰依票據法第123條規定聲請裁定許可強制執
    行等情，已據其提出系爭本票為證。原裁定予以准許，即無
    不合。
三、本件抗告意旨略以：系爭本票雖經原裁定准許強制執行在案
    ，惟相對人就系爭本票曾向原審聲請對抗告人之法定代理人
    乙○○（下以姓名稱之）個人名義裁定准許強制執行在案，
    有鈞院98年度司票字第7051號民事裁定可稽，由此可見，系
    爭本票究屬抗告人或乙○○所簽發，而係由抗告人或乙○○
    個人應負本票之發票人責任，顯有疑義。又相對人當時就系
    爭本票聲請裁定時，既係對乙○○個人為請求，伊顯明知與
    抗告人無關，亦即相對人與抗告人間就系爭本票並無任何債
    權債務關係，否則相對人豈有不對抗告人一起聲請裁定之理
    。原審未予詳查，竟對相對人就系爭本票事後之聲請而裁定
    准予強制執行，顯非允當，爰依法提起抗告，請廢棄原裁定
    等語。經查，依系爭本票形式觀之，其確經抗告人簽名並加
    蓋印章於票面上，此有該本票影本附於原審卷可憑，原裁定
    據以准許，即無不合；次查，抗告人前開其他主張之情節，
    核屬原因關係之抗辯等實體上爭執，依前開說明，應由抗告
    人另行提起訴訟解決，尚非本件非訟事件所得審究，仍應准
    為強制執行之裁定。從而，本件抗告為無理由，應予駁回。
四、對於非訟事件，依法應由關係人負擔費用者，法院裁定命關
    係人負擔時，應一併確定其數額，非訟事件法第24條第1項
    定有明文。爰依法確定本件抗告程序費用額如主文第2項所
    示。
五、據上論結，本件抗告為無理由，依非訟事件法第46條、第21
    條第2項、第24條第1項、民事訴訟法第495條之1第1項、第4
    49條第1項、第78條，裁定如主文。
中    華    民    國    99    年    7     月    14    日
                  民事第四庭    審判長法  官  楊國精
                                      法  官  陳文燦
                                      法  官  王鏗普
以上正本係照原本作成。
本裁定除以適用法規顯有錯誤為理由，並經本院許可外，不得再
抗告；如提再抗告，應於收受送達後十日內委任律師為代理人向
本院提出再抗告狀，並繳納再抗告費新台幣1,000元。
中    華    民    國    99    年    7     月    14    日
                                      書記官

司法院資訊處製作；財團法人民間司法改革基金會備份。
